臺灣屏東地方法院民事裁定　　　　　　110年度簡聲抗字第6號
抗　告　人　陳世興　
相　對　人　魏文翊　




上列當事人間聲請停止執行事件，抗告人對於民國110年11月3日
本院110年度潮簡聲字第20號裁定提起抗告，本院裁定如下：
    主  文
抗告駁回。
抗告程序費用新臺幣壹仟元由抗告人負擔。
    理  由
一、抗告人抗告意旨略以：抗告人於民國110 年10月8 日持本院
    110 年度司票字第426 號裁定暨確定證明書為執行名義，聲
    請本院以110 年度司執字第50137 號強制執行事件強制執行
    聲請人之銀行存款及對第三人之薪資債權，其聲請執行之債
    權額為新臺幣（下同）300,000 元，及自110 年1 月20日起
    至清償日止，按年息5 ％計算之利息，並已核發核發扣押命
    令；復相對人於110 年9 月20日以抗告人為被告，向本院提
    起110 年度潮簡字第615 號確認本票債權不存在之訴，並聲
    請裁定停止上開執行事件之執行程序，系爭強制執行事件聲
    請執行之債權額為300,000 元，經本院核抗告人因停止執行
    可能遭受之損害，應為300,000 元延後受償之利息損害，並
    酌定相當擔保金額45,000元予以准許之。惟抗告人認在目前
    執行程序中，相對人就已無財產清償抗告人，若停止執行將
    更無可能受償，故倘准予供擔保停止執行，其擔保金額亦應
    以10萬元方為相當，爰提起抗告，請求廢棄原裁定等語。
二、按有回復原狀之聲請，或提起再審或異議之訴，或對於和解
    為繼續審判之請求，或提起宣告調解無效之訴、撤銷調解之
    訴，或對於許可強制執行之裁定提起抗告時，法院因必要情
    形或依聲請定相當並確實之擔保，得為停止強制執行之裁定
    ，強制執行法第18條第2 項定有明文。次按法院裁定准許停
    止強制執行所定之擔保金，該項擔保係備供債權人因停止執
    行所受損害之賠償，其數額應依標的物停止執行後，債權人
    未能即時受償或利用該標的物所受之損害額，或其因另供擔
    保強制執行所受之損害額定之，非以標的物之價值或其債權
    額為依據。其擔保金額之多寡應如何認為相當，原屬於法院
    職權裁量之範圍，如已斟酌債權人因停止執行所應受之損害
    ，自非當事人所可任意指摘（最高法院91年度台抗字第429
    號、92年度台抗字第574 號裁定意旨參照）。
三、經查，本件相對人主張抗告人所執本票並非其所簽發為由，
    並提起確認本票債權不存在之訴（本院110 年度潮簡字第61
    5 號），業經本院調卷查明屬實，則相對人依前揭規定，聲
    請於上開訴訟判決確定或終結前，裁定停止執行程序，於法
    自屬有據。本件抗告人因停止執行可能遭受之損害，為其債
    權未能實現之損害，而抗告人聲請執行之債權金額為300,00
    0 元，其因停止執行可能遭受之損害，即為300,000 元延後
    受償之利息損失。又依司法院所頒各級法院辦案期限實施要
    點規定，民事簡易程序第1 審審判案件期限為10個月、民事
    第2 審審判案件期限為2 年，合計2 年10月，原審尚加計上
    訴、送達、分案等期間，而延長可能受延宕之期間為3 年，
    本院審酌該等計算方式以衡酌訴訟中可能產生之延誤，應屬
    合理之認定，故以此為停止執行期間即抗告人延宕受償之期
    間，按法定利率即週年百分之5 計算，抗告人所受利息損失
    應為45,000元【300,000 ×5%×3=45,000】，原裁定命相對
    人供擔保之金額為45,000元，應認已足以擔保抗告人因停止
    執行可能遭受之損失，核屬確實並相當。抗告意旨以前開情
    詞，指摘原裁定不當，求予廢棄，非有理由，應予駁回。
四、據上論結，本件抗告為無理由，依強制執行法第30條之1 ，
    民事訴訟法第495 條之1 第1 項、第449 條第1 項、第95條
    、第78條，裁定如主文。
中    華    民    國   111    年    1     月    20    日
                  民事第一庭    審判長法  官  藍家慶
                                      法  官  楊境碩
                                      法  官  薛侑倫
以上為正本，係照原本作成。
本裁定不得抗告。
中    華    民    國   111    年    1     月    20    日
                                      書記官  沈詩雅